臺灣高等法院臺南分院民事裁定　100年度抗字第201號
抗 告 人　黃中郁
　　　　　陳麗玉
上抗告人因執行債權人台新國際商業銀行股份有限公司與執行債
務人陳麗玉間強制執行事件，就司法事務官所為終局處分提出異
議，對於中華民國一百年九月二十八日臺灣臺南地方法院裁定（
一００年度執事聲字第一０六號）提起抗告，本院裁定如下：
      主      文
抗告駁回。
抗告程序費用新台幣壹仟元由抗告人負擔。
      理      由
一、抗告意旨略以：依強制執行法第十七條規定，法院如發現債
    權人查報之財產確非執行債務人陳麗玉所有，實係黃中郁所
    有時，原應命債權人另行查報；於強制執行開始後發現者，
    執行法院並應撤銷執行處分。本件自應由法院查明後始可強
    制執行等語。
二、惟按當事人或利害關係人，依強制執行法第十二條第一項前
    段規定為聲請或聲明異議者，須於強制執行程序終結前為之
    ，此參該條項之規定甚明。
三、查，本件執行債權人係執台南地院核發之南院龍九七執西字
    第七八七六八號債權憑證為執行名義，聲請對於抗告人陳麗
    玉所有坐落台南市○區○○段一一一九之二四地號土地，及
    其上一一０四建號，門牌號碼台南市○區○○○街一一七巷
    四０號房屋（下稱系爭房地）為強制執行；經台南地院民事
    執行處以九十九年度司執字第九四五八八號受理後，歷經查
    封、拍賣等執行程序，並定期於民國一百年七月十八日就拍
    賣所得價金實行分配後，已無其他待執行之標的物，惟執行
    債權人之債權受償不足，而由執行法院在原債權憑證上註記
    「繼續執行紀錄」之情形後，將債權憑證退還執行債權人，
    全案執行終結等情，此有本票、查封筆錄、拍賣不動產筆錄
    、分配表、分配筆錄、債權憑證等附於上揭執行卷宗可參。
    是系爭執行事件，就抗告人所有系爭房地拍賣所得價金實行
    分配後，已無其他執行標的物尚未執行；對照執行法院並在
    原債權憑證上註記「繼續執行紀錄」之情形後，將債權憑證
    退還執行債權人乙情觀之，堪認系爭執行事件之執行程序已
    全部終結。次查，執行法院依憑卷附之系爭土地及建物登記
    謄本之記載，審認系爭房地為抗告人陳麗玉所有而予查封拍
    賣者，於法尚無不合。惟執行法院所為上開認定，並無確定
    私權之法律效果，利害關係人就此若有爭執，仍應另循民事
    訴訟程序謀求解決；乃抗告人未此之為，竟於強制執行程序
    終結後仍向執行法院聲明異議，依首開說明，自非適法。執
    行法院司法事務官駁回抗告人就此提出之異議聲明，暨原審
    法院駁回抗告人就司法事務官終局處分提出之異議，所持理
    由雖有不同，惟結論均無二致，仍應予以維持。抗告意旨猶
    執前詞，指摘原裁定不當，求予廢棄，非有理由，應予駁回
    。
四、據上論結，本件抗告為無理由，依強制執行法第三十條之一
    、民事訴訟法第四百九十五條之一第一項、第四百四十九條
    第一項、第二項、第九十五條、第七十八條、第八十五條第
    一項前段，裁定如主文。
中    華    民    國   100    年    11    月    3     日
                  民事第二庭    審判長法  官  陳 光 秀
                                      法  官  莊 俊 華
                                      法  官  李 文 賢
上為正本係照原本作成。
本裁定除以適用法規顯有錯誤為理由外，不得再抗告。如提再抗
告，應於收受送達後十日內向本院提出再抗告狀（須附繕本），
並繳納再抗告費新台幣一千元。
提起再抗告應委任律師或具有律師資格之人之委任狀；委任有律
師資格者，另應附具律師資格證書及釋明委任人與受任人有民事
訴訟法第466條之1第1項但書或第2項所定關係之釋明文書影本。
中    華    民    國    100    年    11    月    4    日
                                      書記官  尤 乃 玉
【附註】
民事訴訟法第495條之1第2項準用同法第466條之1第1、2項規定
：
(1)對於第二審判決上訴，上訴人應委任律師為訴訟代理人。但上
  訴人或其法定代理人具有律師資格者，不在此限。
(2)上訴人之配偶、三親等內之血親、二親等內之姻親，或上訴人
  為法人、中央或地方機關時，其所屬專任人員具有律師資格並
  經法院認為適當者，亦得為第三審訴訟代理人。
民事訴訟法第466條之2第1項：
  上訴人無資力委任訴訟代理人者，得依訴訟救助之規定，聲請
  第三審法院為之選任律師為其訴訟代理人。